【裁判字號】    99,訴,1658
【裁判日期】    991108
【裁判案由】    妨害風化
【裁判全文】
臺灣板橋地方法院刑事判決              99年度訴字第1658號
公  訴  人  臺灣板橋地方法院檢察署檢察官
被      告  庚○○
            丁○○
            丙○○
上三人共同
選任辯護人  賴志凱  律師
上列被告因妨害風化案件，經檢察官提起公訴（99年度偵字第
4359號、第7312號），本院判決如下：
    主  文
庚○○、丙○○共同意圖使女子與他人為猥褻之行為，而容留以
營利，各處有期徒刑肆月，如易科罰金均以新台幣壹仟元折算壹
日。扣案之營業日報表壹紙、新台幣壹仟捌佰元均沒收。
丁○○共同意圖使女子與他人為猥褻之行為，而容留以營利，累
犯，處有期徒刑伍月，如易科罰金，以新台幣壹仟元折算壹日。
扣案之營業日報表壹紙、新台幣壹仟捌佰元均沒收。
    事  實
一、丁○○因營利姦淫猥褻案，經本院以 95 年訴字第 3964 號
    判處應執行有期徒刑6 月，減為應執行有期徒刑3 月，於96
    年8 月11日縮刑期滿執行完畢出監，詎其不知悔改，受址設
    臺北縣永和市○○路297 號地下1 樓夜店複合式茶坊負責人
    庚○○之僱用，擔任店長職務，負責介紹客人、接待收取費
    用之工作，丙○○則擔任經理職務，負責介紹客人、接待收
    取費用之工作，三人共同基於使女子與他人為猥褻行為而容
    留以營利之犯意聯絡，於民國（下同）99年1 月8 日下午10
    時20分許（起訴書誤載為下午10時50分許），利用上揭茶坊
    為從事媒介猥褻行為之場所，以每小時新臺幣（下同）1800
    元之代價，由丁○○接待媒介於該茶坊上班之成年女子甲○○與成年男客戊○○在6 號包廂內，容留從事撫摸大腿、臀
    部、上半身等猥褻行為之性交易，再由庚○○、丁○○從中
    抽取800 元以營利，適警方於當日下午11時15分許進行臨檢
    ，包廂內即警示亮起黃燈，並扣得交易所得1,800 元、營業
    日報表乙紙；復於99年2 月10日下午3 時07分許（起訴書誤
    載為下午4 時10分許），利用上揭茶坊為從事媒介猥褻行為
    之場所，以每小時1800元之代價，由丙○○接待媒介於該茶
    坊上班之女子陳佩姍與男客乙○○在11號包廂內，容留從事
    俗稱打手槍「半套」之性交易，再由庚○○、丙○○從中抽
    取800 元以營利，嗣警於當日下午4 時10分許在上址執行臨
    檢勤務時，包廂內即警示亮起黃燈，即盤查乙○○，而查出
    上情。
二、案經臺北縣政府警察局永和分局移送臺灣板橋地方法院檢察
    署檢察官偵查起訴。
    理  由
壹、程序部分：
一、按被告以外之人於審判外之言詞或書面陳述，除法律有規定
    者外，不得作為證據，刑事訴訟法第159 條第1 項固定有明
    文。然被告以外之人於偵查中向檢察官所為之陳述，除顯有
    不可信之情況外，得為證據；被告以外之人於審判外之陳述
    ，雖不符同法第159 條之1 至之4 之規定，而經當事人於審
    判程序同意作為證據，法院審酌該言詞陳述或書面陳述作成
    時之情況，認為適當者，亦得為證據；又當事人、代理人或
    辯護人於法院調查證據時，知有第159 條第1 項不得為證據
    之情形，而未於言詞辯論終結前聲明異議者，視為有前項之
    同意，同法第159 條之1 第2 項、第159 條之5 亦分別定有
    明文。又刑事訴訟法第159 條之5 的立法意旨在於傳聞證據
    未經當事人之反對詰問予以核實，原則上先予排除。惟若當
    事人已放棄反對詰問權，於審判程式中表明同意該等傳聞證
    據可作為證據；或於言詞辯論終結前未聲明異議，基於尊重
    當事人對傳聞證據之處分權，及證據資料愈豐富，愈有助於
    真實發見之理念，上開傳聞證據亦均得資為證據。經查：
(一)、關於證人戊○○、乙○○於警詢中之陳述，係屬被告以外之
    人於審判外之言詞陳述，依刑事訴訟法第159 條之規定，屬
    於傳聞證據而不具證據能力，因被告辯護人於本件準備程序
    中已表示不同意作為本案證據使用，是以其等警詢之供述尚
    無證據能力。
(二)、關於證人戊○○、乙○○於偵查中之陳述，係經檢察官諭知
    證人有具結之義務及偽證之處罰並命朗讀結文具結擔保其證
    言之真實性後，以證人身份，於檢察官面前完整、連續陳述
    其親身經歷，且查無證據顯示係遭受強暴、脅迫、詐欺、利
    誘等外力干擾情形，或在影響其心理狀況致妨礙其自由陳述
    等顯不可信之情況，而被告復未能提出上開證人在偵查中所
    述有何其他顯不可信之情況，引用上開證人於檢察官面前所
    為陳述作為證據應屬適當，依刑事訴訟法第159 條之1 第2
    項之規定，自具證據能力。
二、另本件認定事實所引用之卷內其餘卷證資料（包含文書證據
    等證據），被告於準備程序同意作為本案證據，且審判程序
    中復未於言詞辯論終結前表示異議，且卷內之文書證據等，
    亦無刑事訴訟法第159 條之4 之顯有不可信之情況與不得作
    為證據之情形，則依刑事訴訟法第159 條之5 之規定，本件
    認定事實所引用之所有文書證據等證據，均有證據能力，合
    先敘明。
貳、實體部分：
一、訊據被告庚○○等人均矢口否認犯行，被告庚○○辯稱：伊
    是茶坊負責人，我們那邊只有小姐和客人聊天、泡茶，偶爾
    會玩撲克牌，例如玩大老二、吹牛等，有時候客人會自己帶
    酒來喝，伊不知道為何會有男客指述我們從事半套的性交易
    云云。被告丁○○辯稱：伊是該店的店長，我們店裡沒有從
    事半套的性交易，伊之前有從事過色情的行業，現在已經不
    敢作，所以才找到這家店做，伊已經在這家店作一年多，伊
    從 97 年 9 月開始在該處上班，伊是確定該處沒有做色情
    行業，才要在該處上班，伊是向庚○○領薪水，薪水3萬元
    ，伊是擔任店長，我們有告訴小姐不能做色情的，如果有作
    色情就不能在該處上班，我們店中午才開始營業，伊上班時
    間不固定，伊有時候會早一點去，有時候會晚上九點多才去
    ，案發當天伊有在現場，那天剛好店裡只有伊在，庚○○還
    沒有到店裡，丙○○已經下班，戊○○是伊向他介紹消費方
    式云云。被告丙○○則辯稱，伊是該店裡的經理，負責向客
    人介紹消費方式，並收錢，我們店裡並沒有從事半套的性交
    易，伊是從97年7 月開始在該店上班，庚○○是伊姐姐，伊
    每月薪水2 萬5000元，上班時間從中午12點到晚上9 點，每
    個月休息4 天，案發當天伊也是九點下班，甲○○不是伊面
    試，是庚○○自己面試，案發當天伊有向乙○○介紹消費方
    式云云。惟查：
(一)、證人乙○○於本院審理時證稱：那天為何想去那家店，是因
    為無聊，問朋友，朋友說那家店有特別服務就介紹伊去，伊
    本來是要找全套的，伊住在中和，朋友說全套的店比較少，
    就介紹伊去永和市○○路那家店，跟伊說是半套，半套就是
    打手槍，因為消費時間是1 小時左右，伊記得是三十分鐘，
    小姐就幫伊打手槍，因為伊記得有聊天一段時間，聊滿久了
    ，再聊下去就要加錢，伊說可否直接來重點，伊沒有說的很
    清楚，但是小姐應該知道，小姐就撫摸伊的下體，脫伊的上
    衣、褲子，鞋子沒有脫掉，伊的褲子脫掉一半，伊當時躺在
    沙發，陳佩姍的臉靠近伊的胸部舔伊，右手撫摸伊的下體，
    就一直保持這個姿勢，這個動作持續將近十分鐘，警察來臨
    檢時，包廂內的燈有亮起來，從燈亮起到警察進來包廂臨檢
    ，大約兩、三分鐘等語。此與其檢察官偵查時證稱：它是打
    手槍的店，伊一進去櫃台有一位經理即丙○○，問伊了不了
    解這裡消費，伊說不清楚，他問是否朋友介紹，伊說是朋友
    介紹，旁邊就有小姐可以選，叫伊自己挑，伊就去櫃台結帳
    付1800元，小姐就帶伊去包廂，就坐下來聊天，10幾分鐘後
    ，因為伊知道這家店是手槍店，又有時間限制1 小時，伊當
    時想趕快切入主題，否則時間到了就白花錢沒有被服務到，
    伊就直接跟小姐講聽朋友說，這邊是做特別服務，她就說你
    朋友怎麼說的，伊說就是手槍店，她就幫伊脫衣服跟撫摸，
    就開始打手槍，過了5 分鐘就臨檢等語。是以依證人乙○○
    於檢察官偵查、本院審理時均一致證述，是朋友介紹該店，
    該店有作打手槍服務，在櫃台結帳1800元，就由該店女子陳
    佩姍在包廂內作打手槍服務。至於是經過10幾分鐘或是30分
    鐘，警方進行臨檢，雖前後稍有差異，然證人進行店內消費
    ，由店內女子作特別服務，依常理客人很難記住每一過程所
    進行之詳細時間，僅能以大概時間陳述，尚難以此遽予論斷
    證人所述不實。
(二)、證人戊○○於本院審理時證稱：當時進入店裡，是丁○○招
    呼伊，他跟伊說50分鐘1800元，伊交付給丁○○，櫃台旁邊
    的房間裡面有三個小姐讓伊選，他說是交友性質，類似摸摸
    茶，伊在包廂內沒有要求小姐幫伊打手槍，但伊有經過小姐
    同意，小姐有摸伊的上半身，伊摸小姐的大腿、臀部，但沒
    有摸小姐的私處，伊在摸甘小姐臀部，伊有問她可否摸妳的
    臀部，她一開始不好意思，後來說可以，伊和甘小姐進入包
    廂內，過了約15分鐘左右，警察才來臨檢，包廂內有一個燈
    亮起來，那時候甘小姐在包廂外的廁所，後來甘小姐進來，
    告訴伊是警察臨檢等語。其於檢察官偵查時亦證稱，約99年
    1 月8 日22時20分進入消費，當時喝酒之後去，以為是電話
    交友，老闆就介紹裡面如何消費，當時裡面有2 男3 女，3
    女在玻璃窗裡面，2 男主動迎接，1 個主動收費，跟伊介紹
    如何收費，就是那個收錢的丁○○，他說類似摸摸茶形式，
    伊跟他說伊不知什麼是摸摸茶，他說摸摸茶就是3 個小姐選
    1 個，陪伊去包廂一對一喝茶聊天，伊以為是電話交友，老
    闆說50分鐘1800元，伊就給他，伊以為是類似聯誼，很像聊
    天室的感覺，伊進房間問小姐，可否有性交易，她說不可以
    ，當時櫃台那位先生的確有跟伊說，伊選的小姐可以幫伊打
    手槍，當時伊不知道該選那一位，所以他就幫伊選了一個，
    問伊要不要，伊就順了他的意等語。是以依證人戊○○於檢
    察官偵查、本院審理所證述，被告丁○○確有告知證人戊○○類以摸摸茶形式特別服務，且該店女子甲○○同意讓證人
    戊○○摸其大腿、臀部情形，足認該店裡確有媒介女子與客
    人為猥褻行為之事實。
(三)、至於證人戊○○雖於本院審理時證稱，這個案子是警察綽號
    「光哥」叫伊去的，「光哥」載伊到那家店，說那家店是做
    半套的，他似乎很瞭解裡面的情形，但是「光哥」只是叫伊
    進去瞭解裡面的情形等語。依證人所述，本件係警察已合理
    判斷該店家有媒介半套性交易服務，請證人戊○○到店裡瞭
    解有無經營摸摸茶之事實，顯與「陷害教唆」有別，應屬「
    機會教唆」情況，尚難據此認定，其於檢察官偵查所證述，
    無證據能力，併此敘明。
(四)、依卷附現場照片（見99年度偵字第7312號卷第39-41 頁）所
    示，各包廂內均有櫃台統一控制之電燈，依證人戊○○、乙○○所述，原本是暗的，警察臨檢時黃燈亮起，若該茶坊是
    正規經營，豈有畏懼警方臨檢之理，何須設置由櫃台統一控
    制之燈號，提醒包廂內之人，以逃避警方查緝。又被告庚○○為該茶坊之負責人，營業項目為：視聽歌唱業、特種咖啡
    茶室業（備有女服務生陪侍），此有北縣商聯甲字第095141
    943 號台北縣政府營利事業登記在卷可稽，然依臨檢表記載
    及證人所述，1 小時收費1800元，縱有女服務生陪侍，消費
    並非便宜，若如被告所稱，只有小姐和客人聊天、泡茶而已
    ，顯超乎一般店家經營的收費標準。
(五)、又辯護人庭呈警方臨檢、站崗紀錄表影本乙份，辯稱警方自
    98年11月起至99年4 月中旬期間，幾乎天天前往該茶坊臨檢
    ，甚至不定時站崗，有時一天臨檢多達數次，在此風聲鶴唳
    之際，怎可能會毫無警戒之心，未在包廂內加裝可以上鎖的
    門，亦未仔細篩選客人，核對身分，隨便接受來路不詳之客
    人乙○○、戊○○？認為乙○○、戊○○片面指述，並非可
    信。然查：證人乙○○於本院審理時證稱：「（問：你剛才
    說你是第一次到從事半套的店家，但你在偵訊時提及這家店
    很小心，為何？）因為在聊天的過程，那個小姐很怕我是警
    察，我進入包廂時，小姐沒有先進行半套，是先跟我聊天，
    瞭解我的身分才放心，小姐說她們的店常被臨檢」等語。是
    以依證人所述，店裡小姐先聊天，確認身分無疑，再進行半
    套性特別服務，顯見店裡小姐小心翼翼之程度。至於警方多
    次臨檢與站崗，並無法遽此推論，業者不再從事不法行為。
    又辯護意旨狀陳稱，證人乙○○與陳佩姍兩人相互對質到底
    案發當天有沒有提供打手槍服務時，乙○○兩眼不敢直視陳
    佩姍，顯示其心虛一般云云。惟查雙方對質時，證人陳佩姍
    表示沒有在包廂內幫乙○○打手槍等猥褻行為，證人乙○○
    表示陳佩姍確實在包廂內有為其打手槍等猥褻行為，雙方各
    自陳述內容（見本院卷99年9 月28日審判筆錄第16頁），並
    無辯護人所稱不敢直視陳佩姍之情形。辯護意旨狀復陳稱，
    證人乙○○在審理時證稱，其當時躺在沙發，褲子半脫，沒
    有戴保險套，由陳佩姍撫摸其下體云云。惟查證人乙○○於
    本院審理時並無證稱，沒有戴保險套，係證稱沒有什麼印象
    ，因從事半套的時間只有10分鐘左右（見上開審判筆錄第7
    頁），況且乙○○有無戴保險套，均不影響己○○撫摸乙○○下體之行為。顯見辯護人所辯，亦不可採。
(六)、此外，並有扣案之交易所得1,800 元、營業日報表乙紙在卷
    足資佐證，綜上所陳，本件事證已臻明確，被告所辯無非推
    諉卸責之詞，不足採信，其犯行堪以認定，應依法論科。
二、論罪科刑
(一)、按刑法「意圖使男女與他人為猥褻之行為，而引誘、容留或
    媒介以營利」，所稱「媒介」指居間介紹，使男女因行為人
    之介紹牽線行為而能與他人為猥褻之行為；「容留」指提供
    為猥褻行為之場所而言，其中媒介之低度行為應為容留之高
    度行為所吸收，應包括的構成意圖使男女與他人為猥褻行為
    而容留以營利罪。
(二)、按猥褻指性交以外足以興奮或滿足性慾之一切色情行為而言
    ，凡在客觀上足以誘起他人性慾，在主觀上足以滿足自己性
    慾者，均屬之。本件有撫摸大腿、臀部、上半身及打手槍之
    行為，即屬猥褻行為。
(三)、核被告庚○○、丁○○、丙○○所為，均係犯刑法第231 條
    第1 項之圖利使人為猥褻行為，而容留以營利罪。渠等媒介
    客人又提供猥褻場所，媒介之低度行為應為容留之高度行為
    所吸收，應包括的構成意圖使人為猥褻行為而容留以營利罪
    。渠等3 人間，有犯意之聯絡，行為分擔，依刑法第28條均
    應論以共同正犯。又按刑事法若干犯罪行為態樣，本質上原
    具有反覆、延續實行之特徵，立法時既予特別歸類，定為犯
    罪構成要件之行為要素，則行為人基於概括之犯意，在密切
    接近之一定時、地持續實行之複次行為，倘依社會通念，於
    客觀上認為符合一個反覆、延續性之行為觀念者，於刑法評
    價上，即應僅成立一罪。學理上所稱「集合犯」之職業性、
    營業性或收集性等具有重複特質之犯罪均屬之，例如經營、
    從事業務、收集、販賣、製造、散佈等行為概念者（最高法
    院95年臺上字第1079號、95年臺上字第3937號、95年臺上字
    第4686號判決意旨參照）。查被告等人自99年1 月8 日起迄
    至同年2 月10日下午4 時10分許為警查獲止，基於營利之目
    的，而反覆實施媒介女子與他人為猥褻之行為，然因該行為
    具有反覆延續實施之特性，屬集合犯行為，自應僅論以一罪
    。被告丁○○前有如事實欄所述之犯罪科刑及執行情形，此
    有臺灣高等法院被告前案紀錄表1 份在卷可稽，其於有期徒
    刑執行完畢後，5 年以內再故意犯本罪，應依刑法第47 條
    第1 項規定論以累犯，並加重其刑。
(四)、爰審酌被告等人不思以正當途徑賺取財物，竟媒介女子與他
    人從事猥褻之行為以獲利，足以助長色情氾濫，敗壞社會善
    良風氣，顯見法治觀念淡薄，衡其素行、犯罪之動機、目的
    、智識程度、生活狀況，犯後矢口否認犯行，態度不佳，然
    其獲利不高，所從事之犯行期間不長等一切情狀，分別量處
    如主文所示之刑，併諭知易科罰金折算標準，以示懲儆。至
    扣案之營業日報表乙紙，被告庚○○供稱，係紀錄每天營業
    所得情形，屬店家所有，亦為被告等人所有，係供犯罪所用
    之物；另扣案之現金1800元，係男客戊○○交付給丁○○性
    交易所取得之報酬，為犯罪所得之物，爰依刑法第38條第1
    項第2 款、第3 款，宣告沒收。
三、依刑事訴訟法第 299 條第 1 項前段，刑法第 28 條、第
    231 條第1 項、第47條第1 項、第41條第1 項前段、第38條
    第1 項第2 款、第3 款，刑法施行法第1 條之1 ，判決如主
    文。
本案經檢察官簡志祥到庭執行職務。
中    華    民    國     99   年     11   月    8    日
                  刑事第三庭審判長法  官  樊季康

                                  法  官  連雅婷

                                  法  官  陳伯厚
上列正本證明與原本無異。
如不服本判決，應於判決送達後10日內敘明上訴理由，向本院提
出上訴狀 (應附繕本) ，上訴於臺灣高等法院。其未敘述上訴理
由者，應於上訴期間屆滿後20日內向本院補提理由書「切勿逕送
上級法院」。
                                  書記官  高建華
中    華    民    國    99    年    11    月    9     日
附錄論罪科刑法條全文：
中華民國刑法第231條
（圖利使人為性交或猥褻罪）
意圖使男女與他人為性交或猥褻之行為，而引誘、容留或媒介以
營利者，處 5 年以下有期徒刑，得併科 10 萬元以下罰金。以
詐術犯之者，亦同。
公務員包庇他人犯前項之罪者，依前項之規定加重其刑至二分之
一。

司法院資訊處製作；財團法人民間司法改革基金會備份。
